Inventaris van de archieven van Directie van de Landbouw: Afdeling Algemene Dienst [1906-1931] en Afdeling Secretarie en Expeditie [1906-1923], (1898) 1906-1931
Nationaal Archief, Den Haag
- DOSSIERS, B
  - Zorg voor het in stand houden en functioneren van de Directie van de Landbouw, 1
    - Benodigdheden en hulpmiddelen, 1.4
      - Postverkeer en telecommunicatie, 1.4.5
        - Stukken betreffende het afhalen, de bestelling en de terpostbezorging van poststukken., 1905-1929; 47; 1 omslag
        - Stukken betreffende de regeling voor het verzenden van dienstpost., 1906-1926; 48; 1 pak
        - Stukken betreffende regelingen voor deelname aan het telegraafverkeer en gebruik van de telefoon door ambtenaren, werkzaam bij of onder de Directie van de Landbouw., 1917-1925; 49; 1 omslag
      - Vervoermiddelen en dienstreizen, 1.4.6
        - Stukken betreffende de verstrekking van spoorwegabonnementen aan ambtenaren., 1917-1924; 50; 1 omslag
        - Stukken bettreffende het verlenen van een algemene machtiging aan enkele ambtenaren tot het maken van dienstreizen naar en in het buitenland., 1919-1923; 51; 1 omslag
        - Stukken betreffende het gebruik van motorvoertuigen door ambtenaren ressorterend onder de Directie van de Landbouw., 1921-1922; 52; 1 omslag
    - Gebouwen en huisvesting, 1.5
      - Stukken betreffende de huisvesting van de Directie van de Landbouw., 1907-1917; 53; 1 omslag
      - Stukken betreffende de aanbesteding en levering van brandstoffen voor de stookseizoenen 1910/11, 1911/12 en 1922/23., 1910-1922; 54; 1 omslag
      - Stukken betreffende de huisvesting van het Rijks Centraal Bureau tot regeling van de uitvoer van aardappelen., 1915; 55; 3 stukken
      - Stukken betreffende de beveiliging van het departementsgebouw., 1918-1920; 56; 1 omslag
      - Stukken betreffende de normalisering van bestekken en voorwaarden in die bestekken, alsmede betreffende maatregelen tot verlaging van inschrijvingen voor de uitvoering van werken., 1920-1922; 57; 1 omslag
      - Stukken betreffende de vaststelling van de procedure voor het uitbrengen van adviezen van de electrotechnisch ingenieur van de Nijverheidsvoorlichtingsdienst aan de Rijksgebouwendienst en aan de Directie van de Landbouw., 1923; 58; 1 omslag
      - Stukken betreffende de opgave ten behoeve van de Rijkscommissie Werkverruiming van in 1922 uitgevoerde werken., 1923; 59; 1 omslag
      - Stukken betreffende vermindering van inwoning door conciërges in en bewoning door ambtenaren van rijksgebouwen., 1923-1926; 60; 1 omslag
    - Betrekkingen tot derden, 1.6
      - Tarieven voor diensten en verrichtingen, 1.6.1
        - Stukken betreffende de afschaffing van de legesheffing., 1923; 61; 1 omslag
        - Stukken betreffende de voorbereiding van een besluit inzake het heffen van vergoedingen voor aan particulieren bewezen diensten., 1927-1929; 62; 1 omslag
        - Stukken betreffende medewerking aan een herziening van de Wet op de kanselarijrechten., 1928; 63; 1 omslag
      - Publiciteit en voorlichting, 1.6.2
        - Stukken betreffende verstrekking van afschriften van Koninklijke besluiten, ministeriële beschikkingen en circulaires aan de uitgever van het Bijvoegsel op het Staatsblad., 1908-1921; 64; 5 stukken
        - Stukken betreffende voorschriften voor het plaatsen van advertenties door overheidsorganen in dagbladen en tijdschriften., 1910-1925; 65; 1 omslag
          Zie ook nr. 31.
        - Stukken betreffende verstrekking van berichten en documenten aan de pers en de verhouding tot journalistenverenigingen., 1917-1925; 66; 1 omslag
        - Stukken betreffende de vaststelling van de procedure voor de verkrijging van inlichtingen uit het buitenland en de verstrekking van inlichtingen aan het buitenland., 1918-1922; 67; 1 omslag
        - Stukken betreffende de opneming van advertenties van derden in rijkspublikaties ter vermindering van de drukkosten., 1922-1923; 68; 1 omslag
        - Stukken betreffende de verspreiding van publikaties van de Directie van de Landbouw., 1922-1929; 69; 1 omslag
        - Stukken betreffende het verlenen van medewerking aan particuliere publikaties op landbouwgebied., 1923-1928; 70; 1 omslag
    - Regeling en vaststelling der bestuurshandelingen, 1.7
      - Stukken betreffende de behandeling van wetsontwerpen in de Staten-Generaal., 1910-1929; 71; 1 omslag
      - Lijsten van bij de Directie van de Landbouw behandelde en in behandeling zijnde wetsontwerpen en wetten., 1912-1924; 72; 1 omslag
      - Stukken betreffende voorschriften voor de briefwisseling tussen de minister en de Koningin via het Kabinet der Koningin., 1912-1929; 73; 1 omslag
      - Stukken betreffende vermindering van het aantal Koninklijke besluiten., 1920-1924; 74; 1 omslag
      - Stukken betreffende afspraken inzake overleg tussen ministers en betreffende de Ministerraad., 1921-1930; 75; 1 omslag
      - Stukken betreffende opgave van in 1920, 1921 en 1922 door de Directie van de Landbouw verleende subsidies., 1921-1922; 76; 1 omslag
      - Stukken betreffende de uitbetaling van een subsidie voor het Eerste Wereld Pluimvee-Congres., 1923; 77; 1 omslag
      - Stukken betreffende opgave van verleende garanties en borgstellingen wegens een onderzoek terzake door het Ministerie van Financiën., 1925; 78; 1 omslag
      - Ingekomen circulaire betreffende de te stellen voorwaarde bij het verlenen van subsidies, met geleidebrief., 1928; 79; 2 stukken
  - Zorg voor het personeel van de Directie van de Landbouw, 2
    - Arbeidsvoorwaarden en rechtspositie, 2.1
      - Stukken betreffende de totstandkoming en wijziging van het arbeidsreglement en de loonregeling van rijkswerklieden., 1908, 1918-1931; 80; 1 pak
      - Stukken betreffende de rechtspositie en de salarisregeling van tijdelijk personeel., 1918-1929; 81; 1 omslag
      - Stukken betreffende de arbeidsvoorwaarden en de loonregeling van rijkswerkvrouwen., 1920-1930; 82; 1 omslag
      - Stukken betreffende de uitvoering van het besluit van de Ministerraad tot verslechtering van de arbeidsvoorwaarden van ambtenaren en werklieden in dienst van het rijk., 1922; 83; 1 omslag
      - Stukken betreffende de voorbereiding van het Arbeidsovereenkomstenbesluit., 1924-1931; 84; 1 omslag
      - Stukken betreffende de voorbereiding van het Algemeen Ambtenarenreglement., 1930-1931; 85; 1 omslag
    - Begin, aard en beëindiging van het dienstverband, 2.2
      - Stukken betreffende de vaststelling van opleidings- en benoembaarheidseisen., 1906-1930; 86; 1 omslag
      - Dossier betreffende personeel, werkzaam bij de Directie van de Landbouw, alfabetisch op naam geordend., 1906-1931; 87-89; 3 pakken
        Zie voor een specificatie p. 23.
        - Anders - Frederiks, 87
        - Gerretsen - Poelvoorde, 88
        - Raimond - Zondervan, 89
      - Registers van personeel, werkzaam bij de Directie van de Landbouw., 1906-1932; 90; 2 delen
      - Stukken betreffende het verstrekken van inlichtingen over ambtenaren bij sollicitaties naar andere functies., 1907-1927; 91; 1 omslag
      - Stukken betreffende voorschriften voor het bevorderen van ambtenaren., 1911-1928; 92; 1 omslag
      - Lijst van parafen van ambtenaren van de Directie van de Landbouw., c. 1912; 93; 1 stuk
      - Stukken betreffende de regeling van de procedure tot benoeming en ontslag van ambtenaren., 1912-1930; 94; 1 omslag
      - Stukken betreffende de regeling van de eedsaflegging door ambtenaren., 1913-1915; 95; 1 omslag
      - Stukken betreffende arbeidsbemiddeling (herplaatsing) voor overcomplete ambtenaren, (onder)officieren en wachtgelders., 1919-1931; 96; 1 omslag
      - Stukken betreffende overplaatsing van ambtenaren naar het Ministerie van Binnenlandse Zaken wegens de opheffing van het Ministerie van Landbouw, Nijverheid en Handel., 1922; 97; 1 omslag
    - Verplichtingen van het personeel, 2.3
      - Voorschriften, regelende de formaliteiten die bij het stellen en opheffen van zekerheid ten behoeve van de staat (borgstelling) in acht zijn te nemen, 1898, afschrift., Z.j.; 98; 1 stuk
      - Stukken betreffende de regeling van de werktijden van de ambtenaren van de Directie van de Landbouw., 1906-1925; 99; 1 omslag
      - Stukken betreffende regelingen ten aanzien van het lidmaatschap van vertegenwoordigende lichamen en het vervullen van bestuurlijke functies door ambtenaren., 1909-1927; 100; 1 omslag
      - Stukken betreffende de regeling van buitengewone verloven en bijzondere verlofdagen., 1910-1930; 101; 1 omslag
      - Instructies voor de conciërge, portier, boden en vaste knechts van de Afdeling Landbouw en van het Ministerie van Landbouw, Nijverheid en Handel., 1898, 1918-1921; 102; 1 omslag
      - Stukken betreffende de vaststelling van het jaarlijkse verlof der ambtenaren., 1919-1928; 103; 1 omslag
      - Opgave van ambtenaren, werkzaam bij de Directie van de Landbouw en de daaronder ressorterende instellingen, die in 1922 in militaire dienst zijn geweest., 104; 1 omslag
    - Personeelsformatie, 2.4
      - Stukken betreffende opgave aan de Bezuinigingscommissie van de ambtenaren, die in 1921 in vaste dienst zijn benoemd., 105; 3 stukken
      - Stukken betreffende de instelling van een vacaturestop bij de departementen van algemeen bestuur., 1921-1922; 106; 1 omslag
      - Ingekomen circulaires houdende verzoeken om opgaven voor de statistiek van het personeel in 's rijksdienst., 1925-1930; 107; 1 omslag
    - Bezoldiging van het personeel, 2.5
      - Salariëring, 2.5.1
        - Stukken betreffende de vaststelling van de jaarwedden van personeel van de Directie van de Landbouw., 1908-1922; 108; 1 omslag
        - Stukken betreffende de voorbereiding, interpretatie en wijziging van het Besluit bezoldiging van burgerlijke rijksambtenaren 1918. 1917-1919, 109; 1 omslag
        - Stukken betreffende de voorbereiding, interpretatie en wijziging van het Besluit bezoldiging van burgerlijke rijksambtenaren 1920., 1918-1922; 110; 1 pak
        - Stukken betreffende een opgave van beloningen door ambtenaren genoten gedurende hun tijdelijke diensttijd., 1919; 111; 3 stukken
        - Ingekomen circulaires betreffende een extra salarisuitkering per 1 oktober 1919., 112; 4 stukken
        - Stukken betreffende de voorbereiding, interpretatie en wijziging van het Besluit bezoldiging van burgerlijke rijksambtenaren 1925., 1923-1928; 113; 1 pak
        - Stukken betreffende de voorbereiding en interpretatie van het besluit regelende de vermindering van de salarissen van rijksambtenaren., 1924; 114; 1 omslag
        - Stukken betreffende de voorbereiding en uitvoering van het Besluit bezoldiging van burgerlijke rijksambtenaren 1928., 1928-1930; 115; 1 omslag
        - Verslag van de commissie, belast geweest met het onderzoek naar de salariring van het bediendenpersoneel in rijksdienst., 1928; 116; 1 pak
      - Toelagen, uitkeringen en tegemoetkomingen. Kortingen en inhoudingen, 2.5.2
        - Stukken betreffende voorschriften voor de toekenning van tegemoetkomingen wegens verplaatsings- en verhuiskosten., 1906-1929; 117; 1 omslag
        - Stukken betreffende de herziening en de uitvoering van het Reisbesluit., 1913-1925; 118; 1 omslag
        - Stukken betreffende de toekenning van duurtetoeslagen aan personeel van de Directie van de Landbouw., 1916-1919; 119; 1 omslag
        - Stukken betreffende de vaststelling en wijziging van het Vacatiegeldenbesluit., 1917-1930; 120; 1 omslag
        - Stukken betreffende voorschriften voor de betaling van overwerk., 1917-1930; 121; 1 omslag
        - Stukken betreffende het verlenen van een toelage aan personeel van de Directie van de Landbouw wegens het verrichten van extra-arbeid in verband met de crisis., 1918-1919; 122; 1 omslag
        - Stukken betreffende de uitvoering van de Invaliditeitswet ten aanzien van tijdelijk personeel., 1919-1926; 123; 1 omslag
        - Stukken betreffende de regeling tot toekenning van beloningen aan gemeentelijke en rijkspolitieambtenaren voor verrichte extra diensten ten behoeve van de hengstenkeuringen of de staatslandbouwdomeinen., 1920-1923; 124; 1 omslag
        - Stukken betreffende voorschriften inzake de toekenning van kinderbijslag aan ambtenaren en werklieden in rijksdienst., 1920-1930; 125; 1 omslag
        - Stukken betreffende voorschriften voor korting op het salaris wegens genot van woning, vuur, licht en water., 1921-1931; 126; 1 omslag
        - Stukken betreffende voorschriften voor uitkeringen bij ziekte., 1922-1930; 127; 1 omslag
        - Stukken betreffende de weigering tot het doen circuleren onder ambtenaren van een intekenlijst voor bijdragen ten behoeve van het Comité tot uitzending van Nederlandse kinderen., 1924; 128; 1 omslag
      - Pensioenen en wachtgelden, 2.5.3
        - Stukken betreffende de interpretatie en toepassing van pensioenregelingen vóór de totstandkoming van de Pensioenwet 1922., 1905-1921; 129; 1 omslag
        - Stukken betreffende de interpretatie en uitvoering van de Pensioenwet 1922., 1922-1931; 130; 1 omslag
        - Stukken betreffende de toepassing en herziening van het Wachtgeldbesluit., 1925-1931; 131; 1 omslag
    - Voorzieningen ten behoeve van het personeel, 2.6
      - Stukken betreffende de regeling van het geneeskundig onderzoek en de behandeling van ambtenaren., 1919-1929; 132; 1 omslag
      - Stukken betreffende een onderzoek naar de wenselijkheid van de totstandkoming van een kantinegebouw., 1918; 133; 3 stukken
      - Ingekomen circulaire houdende een aanbieding van een vakantieverblijf in Oostenrijk voor Nederlandse ambtenaren, met nota., 134; 2 stukken
    - Ereblijken en gratificaties, 2.7
      - Stukken betreffende voordrachten van de directeur-generaal van de Landbouw aan de minister voor koninklijke onderscheidingen aan personen, die zich verdienstelijk hebben gemaakt voor de landbouw., 1905-1930; 135-136
        - 1905-1914, 135; 1 omslag
        - 1920-1930, 136; 1 pak
      - Stukken betreffende de bemiddeling bij de toekenning en uitreiking van buitenlandse onderscheidingen., 1906-1926; 137; 1 omslag
      - Stukken betreffende voordrachten tot en bemiddeling bij de toekenning van Nederlandse onderscheidingen aan buitenlanders en buitenlandse onderscheidingen aan Nederlanders ter gelegenheid van het 3e Internationale Zuivelcongres in 1907., 1907-1909; 138; 1 omslag
      - Stukken betreffende de mededeling aan de secretaris-generaal dat geen personeel van de Directie van de Landbouw en de takken van dienst in de termen valt om met eretekenen watersnood 1916 begiftigd te worden., 139; 1 omslag
      - Stukken betreffende toekenning van gratificaties aan personeel van de Directie van de Landbouw., 1912-1921; 140; 1 omslag
  - Overige bemoeiingen, 3
    - Stukken betreffende crisismaatregelen, voorbereid door de Algemene Dienst., 1915-1918; 141; 1 omslag
      In het zgn. crisisarchief van de Directie van de Landbouw bevinden zich vele gelijksoortige stukken.
    - Nota's van de minister van Arbeid betreffende de voorgenomen maatregelen op hygiënisch gebied en betreffende de arbeidswetgeving, ter bespreking in de Ministerraad., 1918; 142; 1 omslag
    - Stukken betreffende de advisering van de minister van Justitie inzake de invoeringswet Wetboek van Strafvordering., 1921-1923; 143; 1 omslag
    - Stukken betreffende een opgave van bezienswaardigheden aan de Commissie voor culturele en economische propaganda ter gelegenheid van de Olympische Spelen te Amsterdam., 1928; 144; 1 omslag